Inventaris van de kopieën der Doop-, Trouw- en Begraafboeken (DTB) van Ridderkerk
Nationaal Archief, Den Haag
DTB kopie Zuid-Holland; Ridderkerk
DTB Ridderkerk
0 0
GEDTBZH120
??? meter; ??? inventarisnummers
Gescande fotokopieën van normale geschreven en gedrukte teksten. De Nederlandstalige stukken van vóór ca. 1700 zijn geschreven in het gotische cursiefschrift, met name in de oud-Hollandse klerkencursief.
Nationaal Archief, Den Haag
Nederduits gereformeerde gemeente te Ridderkerk
Rooms-katholieke parochie te Ridderkerk
Ambachtsbestuur ("gerecht", "burgemeesters", "Wet", "schepenen", "commissarissen", gequalificeerden) van Ridderkerk
Burgerlijke Stand van de gemeente Ridderkerk
De doopregisters bevatten naast de doopdatum de volledige namen van de ouders en de voornaam van het gedoopte kind. Daarnaast worden soms ook de doopgetuigen en / of peetouders genoemd. De trouwregisters bevatten naast de datum van (onder)trouw de namen van bruidegom en bruid. Daarnaast treft men dikwijls aanvullende gegevens aan, zoals plaats van herkomst, woonadres, de vermelding dat de persoon weduwnaar of weduwe is en eventueel de naam van de vorige partner. Wanneer de partners uit verschillende plaatsen afkomstig zijn of elders trouwen, vindt men ook gegevens omtrent afgegeven attestaties van de huwelijksafkondigingen. De begraafregisters bevatten op datum van aangifte de naam van de begraven persoon. In enkele gevallen wordt ook de datum van overlijden gegeven. Bij (minderjarige) kinderen wordt meestal de naam van de vader vermeld; bij vrouwen en weduwen soms de naam van de echtgenoot. Aanvullende gegevens over de begraafplaats en het luiden van de klok komen zelden voor.
Archiefvorming
Geschiedenis van het archiefbeheer
De verwerving van het archief
3.04
Aanwijzingen voor de gebruiker
Openbaarheidsbeperkingen
Volledig openbaar
De collectie is een duplicaat van een archief in eigen beheer.
Materiële beperkingen
Aanvraaginstructie
Van de documenten die in deze archiefinventaris zijn beschreven, kunnen de originelen niet geraadpleegd worden. Deze zijn overgedragen aan het gemeentebestuur van de gemeente vanwaar ze afkomstig zijn, ter opneming en bewaring in de gemeentelijke archiefbewaarplaats.
Verwant materiaal
Beschikbaarheid van kopieën
Beschrijving van de series en archiefbestanddelen
- RIDDERKERK (DTB)
  Originelen berusten bij het GA.Rotterdam
  - ALGEMEEN, A.
    - GEREFORMEERD, a.
      - Doop- en trouwboeken., 1626-1701.; 1-2.II
        Zie voor de vroegere inschrijvingen nrs. 3-5, 8-9.
        - 1626-1643., 1
          - doopinschrijvingen, 1626 maart 8-1643 februari 1.
          - trouwinschrijvingen, 1632 october 24-1643 januari 4.
        - 1643-1702., 2
        - 1643-1689 (dopen)., 2.I
        - 1690-1701 (dopen), 1644-1679 (trouwen)., 2.II
      - Doopboeken., 1579-1812.; 3-7.V
        - 1579 november 5-1603., 3
        - 1604 juli 24-1619 juni 2., 4
          De vroegste inschrijvingen, nrs. 1-38, ontbreken.
        - 1624 april 28-1625 augustus 17., 5
          Zie voor de periode 1626-1701 nrs. 1-2.
        - 1702-1723 september 5., 6
        - 1723 october 2-1812 februari 23., 7.I-7.V
          - 1723-1749., 7.I
          - 1750-1774., 7.II
          - 1775-1788., 7.III
          - 1788-1799., 7.IV
          - 1800-1812., 7.V
      - Trouwboeken., 1579-1811.; 8-11.II
        - 1579 november 22-1603 november 23., 8
        - 1603 december 18-1632 october 24., 9
          Zie voor de periode 1632-1679 nrs. 1 en 2.
        - 1680-1723 september 26., 10
        - 1723 september 13-1811., 11.I-11.II
          - 1723-1777., 11.I
          - 1778-1811., 11.II
          - 1604-1608 juni 11.Overlijdensregister., 12
      - Incasso betreffende grafrechten en collecteopbrengsten., 1768-1804.; 13-14
        - 1768-1773, 1783-1787., 13
        - 1788-1804., 14
      - Alfabetische index op naam der overledenen, welke worden vermeld in de navolgende registers:, 14A.I-14A.II
        - Gaarder 5-8, 1712-1805.
        - Incassoboek, DTB 13-14, 1768-1804
        - Gerechterlijk overlijdensregister, DTB 16-17, 1806-1811.
        - A-K., 14A.I
        - L-Z., 14A.II
    - GERECHT, b.
      - Ondertrouw., 1795 juni 6-1811.; 15
        De huwelijksdatum wordt vermeld met ingang van october 1797.
    - GEQUALIFICEERDEN, c.
      (Tevens Rijsoord en Strevelshoek)
      - Overlijdensregister., 1806-1811 (zie 14a).; 16
      - Register van overlijdensaangiften., 1806-1811 (zie 14a).; 17
  - Rijsoord, B.
    - GEREFORMEERD, a.
      - Doop-, trouw- en lidmatenboek., 1585-1653.; 17A
        Typoscript. Origineel in archief van de kerkenraad.
      - Doopboek., 1655-1730.; 17B
      - Doopboeken., 1730-1812.; 18-19.II
        - 1730 juli 9-1787 juni 3., 18
        - 1787 juli 17-1812 februari 9., 19.I-19.II
          - 1787-1802., 19.I
          - 1803-1812., 19.II
      - Trouwinschrijvingen., 1623 juni-1626 september.; 20
        Los blad uit een trouwboek. Aangetroffen in Rechterlijk Archief Ridderkerk sub F XL 74.
      - Trouwboeken., 1654-1809.; 21-22
        - 1654 mei 3-1766 januari 22., 21
        - 1766 april 10-1799 april 12, 1804 april 6-1809 juli 2., 22
    - GERECHT, b.
      (tevens Strevelshoek)
      - Ondertrouw- en trouwboek., 1799 october 24-1811 november 7.; 23
      - Biljetten ten behoeve van huwelijksaangiften., 1796.; 24
    - GEQUALIFICEERDEN, c.
      - Aantekeningen betreffende afgegeven permissiebrieven inzake begraven, 1806-1811., ---
        In Gaarder Ridderkerk (Rijsoord) nr. 9.